【裁判字號】    92,聲更,2
【裁判日期】    920407
【裁判案由】    
【裁判全文】
臺灣宜蘭地方法院民事裁定  九十二年度聲更字第二號
    聲  請  人    丙○○
    送達代收人    甲○○
    相  對  人    乙○○
右當事人間聲請停止執行事件，聲請人對本院九十二年度聲字第一七號裁定抗告，經
臺灣高等法院以九十二年抗字第六一三號癈棄原裁定發回本院，本院裁定如左：
    主      文
聲請人供擔保新臺幣參拾萬伍仟元後，本院九十年執字第一九八九號執行事件中就相
對人所聲請之強制執行程序部分（不包括併案執行債權人責任保證宜蘭信用合作社聲
請強制執行程序部分），於本院九十二年度訴字第一八號債務人異議之訴事件判決確
定、和解或撤回起訴前應暫予停止。
    理      由
一、聲請人聲請意旨略以：兩造間履行契約強制執行事件，業經鈞院以九十年度執字
    第一九八九號受理實施強制執行在案，惟相對人即債權人所持以聲請執行之執行
    名義即臺灣高等法院八十九年度上易字第四六三號判決所載債務人即聲請人應給
    付相對人新台幣（下同）一百萬元及自八十九年四月八日起至清償日止，按法定
    利率計算利息之判決，業經抗告人於該判決確定後之九十年一月十九日以律師函
    通知相對人，主張以前兩造間與第三人陳富蓮合夥建屋出售契約解散清算所得受
    分配之剩餘財產一百七十七萬八千八百十三元，於聲請人應給付相對人之債務範
    圍內抵銷之，是相對人對聲請人之債權即全部消滅，相對人所持之執行名義已因
    聲請人之事後抵銷主張而有消滅債權人請求之事由發生，詎相對人仍執上開判決
    書為執行名義向鈞院民事執行處聲請對聲請人所有之不動產實施強制執行，聲請
    人已依強制執行法第十四條第一項規定提起債務人異議之訴（鈞院九十二年度訴
    字第一八號），為此聲明願供擔保請求裁定停止九十年度執字第一九八九號執行
    事件之強制執行等語。
二、按強制執行程序開始後，除法律另有規定外，固不停止執行，惟於提起異議之訴
    時，法院因必要情形或依聲請定相當並確實之擔保，得為停止執行之裁定，此觀
    強制執行法第十八條第一項、第二項之規定自明。又法院依強制執行法第十八條
    第二項定擔保金額而准許停止強制執行之裁定者，該項擔保係備供債權人因停止
    執行所受損害之賠償，其數額應依標的物停止執行後，債權人未能即時受償或利
    用該標的物所受之損害額，或其因另供擔保強制執行所受之損害額定之，非以標
    的物之價值或其債權額為依據，最高法院九十一年度台抗字第四二九號裁定，即
    採此見解，可供參考。
三、本院調取該執行卷宗及九十二年訴字第一八號事件卷宗審究後，認為聲請人之聲
    請，尚非無理由，應予准許，並審酌本件執行債權總額以法定利率百分之五核計
    ，債權人因停止執行而無法運用拍賣所得之資金，每年可能受有之損害約為五萬
    元，而本案訴訟至二審定讞，其期間推定為三年四個月，及執行債權之遲延利息
    至抗告人起訴時已達約十三萬七千五百元等情，認抗告人所應供之擔保以三十萬
    五千元為適當。
四、另按已開始實施強制執行之債務人財產，他債權人再聲請強制執行者，已實施執
    行行為之效力，於為聲請時及於該債權人，應合併其執行程序，並依參與分配程
    序之規定辦理，為強制執行法第三十三條所明定，而於雙重聲請執行時，後執行
    程序合併前執行程序，前執行程序經法院裁定停止，其效力是否及於後執行程序
    ，應視法院裁定停止之原因，為共通原因或個別原因而定。經查系爭九十年度執
    字第一九八九號執行事件，有併案債權人責任保證宜蘭信用合社併案執行，有該
    執行卷證可稽，而聲請人係以相對人乙○○之執行名義於成立後有消滅其債權請
    求之事由發生，乃對相對人提起債務人異議之訴為由，聲明願供擔保請求裁定停
    止強制執行程序，已詳如前述，因此項停止原因，非屬為前、後執行程序所共通
    ，自應認其停止效力不及於併案執行債權人責任保證宜蘭信用合社，上開執行程
    序仍應為該併案債權人繼續進行，附此敘明。
五、依強制執行法第十八條第二項裁定如主文。
中      華      民      國    九十二    年      四      月      七      日
                                   臺灣宜蘭地方法院民事庭
~B法      官  楊麗秋
右為正本係照原本作成
中      華      民      國    九十二    年      四      月      七      日
~B法院書記官  黃淑媛


司法院資訊處製作；財團法人民間司法改革基金會備份。
